【裁判字號】    90,訴,2343
【裁判日期】    901204
【裁判案由】    毒品危害防制條例
【裁判全文】
臺灣臺中地方法院刑事判決                          九十年度訴字第二三四三號
    公  訴  人  臺灣臺中地方法院檢察署檢察官
    被      告  甲○○
右列被告因毒品危害防制條例案件，經檢察官提起公訴（九十年度毒偵緝字第二九八
號），本院判決如左：
    主  文
甲○○連續施用第一級毒品，累犯，處有期徒刑拾月。扣案之第一級毒品海洛因壹包
（驗餘淨重零點肆肆公克，包裝袋重零點肆柒公克），沒收銷燬之。
    事  實
一、甲○○前曾於民國（以下同）八十三年間，因違反肅清煙毒條例、麻醉藥品管理
    條例二罪，經本院於八十三年十二月三十一日以八十三年度訴字第四一八五號分
    別判處有期徒刑三年一月、三月，定其應執行刑為有期徒刑三年三月，八十四年
    一月二十六日確定，八十四年六月五日送監執行，八十五年十二月五日假釋出獄
    ，期間付保護管束，迄八十七年八月十五日未經撤銷保護管束而執行完畢，猶未
    知悔改；又前因施用毒品案件，經本院以八十八年度毒聲字第五八五五號裁定送
    勒戒處所觀察、勒戒後，認無繼續施用毒品之傾向，而經臺灣臺中地方法院檢察
    署檢察官於八十八年十二月二十四日以八十八年度毒偵緝字第一九四號不起訴處
    分確定在案，詎其猶未知警惕，基於施用第一級毒品海洛因之概括犯意，自八十
    九年二月二十日下午八時許起，至八十九年八月二十日下午九時三十分許止，在
    臺中市○○路○段二二巷九號其住處內，以將第一級毒品海洛因攙入香菸內施用
    之方式，平均每日施用一次，而連續施用第一級毒品海洛因多次，而於八十九年
    八月二十二日下午九時三十分許，在臺中市○○街十一號前為警查獲，並當場扣
    得其持有之第一級毒品海洛因一包（驗餘淨重０．四四公克，包裝袋重０．四七
    公克），經本院於九十年七月二十三日以九十年度毒聲字第三六二六號裁定送勒
    戒處所觀察、勒戒後，認有繼續施用毒品之傾向。
二、案經臺中市警察局第一分局報請臺灣臺中地方法院檢察署檢察官偵查起訴。
    理  由
一、訊據被告甲○○對於右揭事實於警訊及偵審中自白不諱，且被告於右揭時地為警
    查獲時所採集之尿液、與其所持有之白色粉末，分別送臺中市衛生局、法務部調
    查局檢驗結果，其尿液中呈有嗎啡之陽反應、所持有之白色粉末，亦係第一級毒
    品海洛因（驗餘淨重０．四四公克，包裝袋重０．四七公克）等情，有臺中市衛
    生局八十九年九月四日煙毒尿液檢驗成績書、臺中市警察局第一分局警備隊真實
    姓名對照表、法務部調查局八十九年九月十三日（八九）陸（一）字第八九一七
    一六六八號鑑定通知書各一紙在卷可據，並有如事實欄所載之第一級毒品海洛因
    一包（驗餘淨重０．四四公克，包裝袋重０．四七公克）扣案可資參佐，顯見被
    告上開自白情節非虛，而與事實相符，被告確有於右揭時地施用第一級毒品海洛
    因犯行自堪以認定。又被告前曾因施用毒品案件，經本院以八十八年度毒聲字第
    五八五五號裁定送勒戒處所觀察、勒戒後，認無繼續施用毒品之傾向，而經臺灣
    臺中地方法院檢察署檢察官於八十八年十二月二十四日以八十八年度毒偵緝字第
    一九四號不起訴處分確定在案之情，除為被告於本院審理中所自承屬實外，並有
    臺灣臺中地方法院檢察署刑案資料查註紀錄表與臺灣高等法院被告全國刑案紀錄
    表各一紙在卷可憑，再被告上揭自八十九年二月二十日下午八時許起，至同年八
    月二十日下午九時三十分許止，在台中市○○路○段二二巷九號住處內施用第一
    級毒品，而於同年八月二十二日下午九時三十分許，在臺中市○○街十一號前為
    警查獲，再經本院於九十年七月二十三日以九十年度毒聲字第三六二六號裁定送
    臺灣臺中看守所附設勒戒處所觀察、勒戒後，認有繼續施用毒品之傾向之情，亦
    有臺灣臺中看守所九十年八月十日九十中所正總字第二六四一號函所檢附之「有
    無繼續施用毒品傾向證明書」一紙在卷可稽，是被告其於五年之內，再犯毒品危
    害防制條例第十條第一項之施用第一級毒品罪，且經送勒戒處所觀察、勒戒後，
    認有繼續施用毒品傾向之犯行，堪以認定。
二、核被告甲○○所為，係犯毒品危害防制條例第十條第一項之施用第一級毒品罪，
    而其持有第一級毒品之低度行為，為施用第一級毒品之高度行為所吸收，不另論
    罪；又被告所犯上揭施用第一級毒品犯行，先後有數次行為，且其時間緊接，所
    犯罪名與犯罪構成要件相同，顯係基於概括之犯意反覆為之，為連續犯，應依刑
    法第五十六條之規定以一罪論，並加重其刑。再被告前曾於八十三年間，因違反
    肅清煙毒條例與麻醉藥品管理條例二罪，經本院於八十三年十二月三十一日以八
  十三年度訴字第四一八五號分別判處有期徒刑三年一月、三月，定其應執行刑為
    有期徒刑三年三月，八十四年一月二十六日確定，八十四年六月五日送監執行，
    八十五年十二月五日假釋出獄，期間付保護管束，迄八十七年八月十五日未經撤
    銷保護管束而執行完畢一節，有臺灣臺中地方法院檢察署刑案資料查註紀錄表與
    臺灣高等法院被告全國刑案紀錄表各一紙在卷可按，其於五年之內，再犯本件有
    期徒刑以上之罪，為累犯，應依刑法第四十七條規定加重其刑，並遞加重之。爰
    審酌被告曾有前科犯行，素行不佳，又曾因施用毒品案件，經施以觀察、勒戒，
    猶未知儆醒，惟念其於犯後坦承犯行，態度良好，及一般煙毒犯成癮者，對於毒
    品依賴性程度高，戒除不易等一切情狀，量處如主文所示之刑，以示懲儆。末按
    如事實欄所載扣案之第一級毒品海洛因一包（驗餘淨重０．四四公克，包裝袋重
    ０．四七公克），為毒品危害防制條例第二條第二項第一款所規定之第一級毒品
    ，為違禁物，應依同條例第十八條第一項前段規定宣告沒收銷燬之。
據上論斷，應依刑事訴訟法第二百九十九條第一項前段，毒品危害防制條例第十條第
一項、第十八條第一項前段、第二十條第三項，刑法第十一條前段、第五十六條、第
四十七條，判決如主文。
中      華      民      國      九十      年      十二    月     四     日
                                        法  官   梁   堯   銘
右正本證明與原本無異。
如不服本判決，應於送達後十日內向本院提出上訴狀（須附繕本），上訴於臺灣高等
法院臺中分院。
                                        書記官
中      華      民      國      九十      年      十二    月     四     日
附錄論罪科刑法條
毒品危害防制條例第十條
施用第一級毒品者，處六月以上五年以下有期徒刑。
施用第二級毒品者，處三年以下有期徒刑。


司法院資訊處製作；財團法人民間司法改革基金會備份。
